【裁判字號】    98,訴,1170
【裁判日期】    980826
【裁判案由】    強盜
【裁判全文】
臺灣臺北地方法院刑事判決              98年度訴字第1170號
公  訴  人  臺灣臺北地方法院檢察署檢察官
被      告  丁○○
指定辯護人  本院公設辯護人丙○○
上列被告因強盜案件，經檢察官提起公訴（98年度偵字第14519號）
，本院判決如下：
    主  文
丁○○犯攜帶兇器強盜罪，處有期徒刑柒年，西瓜刀壹把、口罩
壹個、鴨舌帽壹個，均沒收。又犯攜帶兇器強盜罪，處有期徒刑
柒年，西瓜刀壹把、口罩壹個、鴨舌帽壹個，均沒收。又犯攜帶
兇器強盜罪，處有期徒刑柒年，西瓜刀壹把、口罩壹個、鴨舌帽
壹個，均沒收。應執行有期徒刑捌年，西瓜刀壹把、口罩壹個、
鴨舌帽壹個，均沒收。
    事  實
一、丁○○因失業缺錢花用，竟思於深夜時分持刀強盜24小時營
    業之便利商店財物之方式，基於為自己不法所有之意圖，而
    為下列強盜犯行：
  (一)民國98年5月25日凌晨3時38分許，攜帶所有之客觀上足供兇
    器使用之西瓜刀1把，並以戴口罩、鴨舌帽之方式將面貌略
    為遮掩面貌後，進入臺北縣中和市○○路227號之統一超商
    內，持刀脅迫店員乙○○，嚇以「我只要錢，我不會傷害你
    」等語，使乙○○不能抗拒，而取出收銀機內之現款新臺幣
    （下同）2000元交付予丁○○，丁○○得款後即徒步自超商
    附近之小路逃逸離去，得款則供己花用殆盡。
  (二)98年6月1日凌晨3時55分許，丁○○又以同一手法攜帶前開
    客觀上足供兇器使用之西瓜刀，並戴上口罩、鴨舌帽後，進
    入臺北縣新店市○○街27號之全家超商內，持刀指向店員甲○○，令其將錢交出，使甲○○不能抗拒，而取出收銀機內
    現款8500元交付予丁○○，丁○○得款並再命甲○○交付香
    菸1包，得手後甫即逃逸離去。
  (三)98年6月16日凌晨2時55分許，丁○○又以同一手法攜帶前開
    客觀上足供兇器使用之西瓜刀，並戴上口罩、鴨舌帽後，再
    度進入上址臺北縣新店市○○街27號之全家超商內，持刀指
    向店員甲○○，令其將錢交出，使甲○○不能抗拒，而取出
    收銀機內現款7700元交付予丁○○，丁○○得款後即徒步逃
    逸離去。嗣店員甲○○察覺該歹徒與98年6月1日凌晨3時55
    分來店強盜之歹徒為同一人，於丁○○離去後立即報警，警
    方於同日（6月16日）凌晨3時10分許，在臺北縣新店市○○
    街40號前查獲丁○○，並於其身上查得上開西瓜刀1把、口
    罩、鴨舌帽各1個及甫強盜所得現金7700元。
二、案經乙○○、甲○○訴由臺北縣政府警察局新店分局報告臺
    灣臺北地方法院檢察署檢察官偵查起訴。
    理  由
一、本件認定事實所引用之本件卷內所有人證、文書證據暨物證
    ，並無證據證明係公務員違背法定程序所取得，被告及其辯
    護人於本院審理時迄至言詞辯論終結時止，亦均未提出異議
    ，故均得引為本案證據，合先說明。
二、訊據被告丁○○對於上開犯行均坦承不諱，核與被害人乙○○、甲○○於警詢中所指證情節相符，復有全家超商監視錄
    影光碟1片暨翻拍照片多張、被害人甲○○領回現金7700元
    之贓物認領保管單1紙在卷可憑，並有被告所有之西瓜刀1把
    、口罩、鴨舌帽各1個扣案為證。又被告於上開事實一(二)之
    犯行，尚有向被害人甲○○強取香菸1包，業據被害人甲○○於警詢中指證明確，且為被告所是認，起訴書就此部分事
    實雖有漏載，惟公訴檢察官於本院審理時已當庭敘明加以補
    充（見本院卷第24頁），併予說明。綜上所述，被告上開任
    意性自白應為事實，可以採信，本件事證已臻明確，被告犯
    行堪以認定，應依法論科。
三、查：被告於深夜無人時分，持客觀上可為兇器之鋒利西瓜刀
    強令便利商店店員交付財物，自足以壓制被害人個人之自由
    意願，已屬刑法上所指之不能抗拒程度，被告以上開方式強
    取財物，自應論以強盜罪。核被告所為，均係犯刑法第330
    條第1項之攜帶兇器加重強盜罪（三罪），其所犯上開三罪
    ，應分論併罰。爰審酌被告品行，年輕力壯不思正當營生，
    僅因缺錢花用，即一再持刀強劫便利商店財物，所為實屬非
    是，惟其犯後均坦承犯行，已有悔意，犯後態度尚佳，且所
    得不多，併參酌公訴人之求刑及全案情節等一切情狀，分別
    量處如主文所示之刑，並定其應執行之刑。扣案之西瓜刀1
    把、口罩、鴨舌帽各1個，為被告所有且供犯本罪所用之物
    ，業據被告供明在卷，爰依刑法第38條第1項第2款規定宣告
    沒收。
據上論斷，應依刑事訴訟法第299條第1項前段，刑法第330條第1
項、第38條第1項第2款、第51條第5款，判決如主文。
本案經檢察官蘇維達到庭執行職務。
中    華    民    國    98    年    8     月    26    日
                  刑事第十五庭  審判長法  官  廖紋妤
                                      法  官  吳麗英
                                      法  官  孫惠琳
上正本證明與原本無異。
如不服本判決應於收受送達後10日內向本院提出上訴書狀，並應
敘述具體理由；其未敘述上訴理由者，應於上訴期間屆滿後20日
內向本院補提理由書（均須按他造當事人之人數附繕本）「切勿
逕送上級法院」。告訴人或被害人如對於本判決不服者，應具備
理由請求檢察官上訴，其上訴期間之計算係以檢察官收受判決正
本之日期為準。
                                      書記官  郭錦賢
中    華    民    國    98    年    8     月    26    日
中華民國刑法第330條
（加重強盜罪）
犯強盜罪而有第321條第1項各款情形之一者，處7年以上有期徒
刑。
前項之未遂犯罰之。


司法院資訊處製作；財團法人民間司法改革基金會備份。
